th: คุณสมบัติของเป้าธนู: หูหิ้ว; ดึงลูกธนูออกง่าย; จุดเล็งมองเห็นชัดเจน; มีขาตั้งหรือฐานในตัว; ดีไซน์น้ำหนักเบา; สมานตัวได้เอง; อื่นๆ
cs: Terčové prvky pro lukostřelbu: Rukojeť pro přenášení; Snadné vytahování šípů; Dobře viditelné záměrné body; Integrovaný stojan nebo základna; Lehké provedení; Samoopravovací; Ostatní
pl: Cechy tarczy łuczniczej: Uchwyt do przenoszenia; Łatwe wyciąganie strzał; Dobrze widoczne punkty celowania; Zintegrowany stojak lub podstawa; Lekka konstrukcja; Samoregenerujące; Inne
ko: 양궁 표적 기능: 운반 손잡이; 손쉬운 화살 제거; 고시인성 조준점; 일체형 스탠드 또는 베이스; 경량 디자인; 자가 복원; 기타
fi: Jousiammuntamaalien ominaisuudet: Kantokahva; Nuolten helppo irrotus; Hyvin erottuvat tähtäyspisteet; Integroitu teline tai jalusta; Kevyt rakenne; Itsekorjautuva; Muu
es: Características del blanco de tiro con arco: Asa de transporte; Extracción de flechas fácil; Puntos de mira de alta visibilidad; Soporte o base integrados; Diseño ligero; Autorreparable; Otro
ja: アーチェリーの的の機能: キャリーハンドル; 矢の簡単な引き抜き; 視認性の高いエイミングポイント; スタンドまたはベース一体型; 軽量デザイン; 自己修復; その他
sk-SK: Prvky lukostreľby na terč: Rukoväť na prenášanie; Jednoduché vyťahovanie šípov; Dobre viditeľné zameriavacie body; Integrovaný stojan alebo základňa; Ľahká konštrukcia; Samoopravné; Iné
fr: Caractéristiques des cibles de tir à l’arc: Poignée de transport; Retrait de flèche facile; Points de visée à haute visibilité; Chevalet ou base intégré(e); Conception légère; Autoréparateur; Autre
sv: Funktioner för bågskytte: Bärhandtag; Enkel pilutdragning; Väl synliga riktpunkter; Integrerat stativ eller bas; Lättviktsdesign; Självläkande; Annat
nl: Boogschietdoel kenmerken: Handvat; Pijl eenvoudig verwijderen; Goed zichtbare richtpunten; Geïntegreerde standaard of voet; Lichtgewicht ontwerp; Zelfherstellend; Overige
tr: Okçuluk hedefi özellikleri: Taşıma sapı; Kolay ok çıkarma; Yüksek görünürlüklü nişan noktaları; Entegre stand veya taban; Hafif tasarım; Kendi kendini onaran; Diğer
ro-RO: Caracteristici ale țintei de tir cu arcul: Mâner de transport; Extragere ușoară a săgeților; Puncte de ochire de înaltă vizibilitate; Suport sau bază integrată; Design ușor; Auto-regenerare; Altele
el: Χαρακτηριστικά στόχου τοξοβολίας: Λαβή μεταφοράς; Εύκολη αφαίρεση βέλους; Σημεία σκόπευσης υψηλής ορατότητας; Ενσωματωμένη βάση ή στήριγμα; Ελαφρύς σχεδιασμός; Αυτοεπουλούμενο; Άλλο
zh-TW: 箭靶功能: 提把; 易拔箭設計; 高能見度瞄準點; 整合式底座或支架; 輕量設計; 自行修復功能; 其他
da: Funktioner i bueskydningsmål: Bærehåndtag; Nem udtrækning af pil; Tydelige sigtepunkter; Integreret stativ eller bund; Letvægtsdesign; Selvreparerende; Andet
nb: Funksjoner for bueskytingsmål: Bærehåndtak; Lett fjerning av piler; Godt synlige siktepunkter; Integrert stativ eller base; Lettvektig design; Selvreparerende; Annet
hu: Íjászati célpontok jellemzői: Hordozófogantyú; Könnyű nyílkihúzás; Jól látható célpontok; Beépített állvány vagy talp; Könnyű kialakítás; Öngyógyító; Egyéb
bg-BG: Характеристики на мишените за стрелба с лък: Дръжка за носене; Лесно изваждане на стрели; Високовидими точки за прицелване; Вградена стойка или основа; Олекотен дизайн; Самовъзстановяване; Друго
de: Merkmale von Bogenschießzielen: Tragegriff; Leichtes Ziehen der Pfeile; Gut sichtbare Zielpunkte; Integrierter Ständer oder Sockel; Leichtes Design; Selbstheilend; Sonstige
lt-LT: Lankininkystės taikinio ypatybės: Nešiojimo rankena; Lengvas strėlių ištraukimas; Gerai matomi taikymosi taškai; Integruotas stovas arba pagrindas; Lengvas dizainas; Savaime atsinaujinantis; Kita
zh-CN: 箭靶特点: 提把; 易拔箭设计; 高能见度瞄准点; 集成支架或底座; 轻量化设计; 自修复; 其他
vi: Tính năng bia bắn cung: Quai xách; Dễ rút mũi tên; Điểm ngắm dễ nhìn; Đế hoặc bệ tích hợp; Thiết kế nhẹ; Tự phục hồi; Khác
it: Bersagli per il tiro con l'arco: Maniglia di trasporto; Estrazione facile delle frecce; Punti di mira ad alta visibilità; Supporto o base integrati; Design leggero; Autorigenerante; Altro
pt-BR: Características do alvo de arco e flecha: Alça de transporte; Remoção fácil de flecha; Pontos de mira de alta visibilidade; Suporte ou base integrada; Design leve; Autorregenerativo; Outro
hr-HR: Značajke mete za streličarstvo: Ručka za nošenje; Jednostavno vađenje strelica; Lako uočljive točke ciljanja; Ugrađeni stalak ili baza; Lagan dizajn; Samoobnavljajuće; Ostalo
ru: Характеристики мишени для стрельбы из лука: Ручка для переноски; Легкое извлечение стрел; Хорошо видимые точки прицеливания; Встроенная стойка или основание; Легкая конструкция; Самовосстанавливающийся материал; Другое
pt-PT: Características do alvo de tiro com arco: Pega de transporte; Remoção de flechas fácil; Pontos de mira de alta visibilidade; Suporte ou base integrada; Design leve; Autorreparador; Outros
sl-SI: Značilnosti tarč za lokostrelstvo: Ročaj za prenašanje; Enostavno odstranjevanje puščic; Dobro vidne ciljne točke; Vgrajeno stojalo ali podstavek; Lahka zasnova; Samocelilno; Drugo
en: Archery target features: Carry handle; Easy-pull arrow removal; High-visibility aiming points; Integrated stand or base; Lightweight design; Self-healing; Other